臺灣屏東地方法院刑事判決　　　　　　 　93年度訴字第910號
公　訴　人　臺灣屏東地方法院檢察署檢察官
被　　　告　丁○○　男　39歲.
選任辯護人　乙○○律師
上列被告因強盜等案件, 經檢察官提起公訴（93年度偵字第5293
號）, 本院判決如下:
     主  文
丁○○意圖為自己不法之所有, 攜帶兇器, 於夜間侵入住宅, 以
強暴至使不能抗拒, 而使他人交付其物, 處有期徒刑柒年肆月,
扣案之鐮刀壹把及手套壹雙均沒收。又以加害生命之事, 恐嚇他
人致生危害於安全, 處有期徒刑捌月。應執行有期徒刑柒年拾月
, 扣案之鐮刀壹把及手套壹雙均沒收。
     事  實
一、丁○○於民國93年10月19日20時40分許, 撥打0000000000號
    行動電話至其友人「春貴」位於屏東縣東港鎮○○街51號住
    處, 欲找尋「春貴」本人或「春貴」之兄, 因「春貴」尚未
    返家, 遂由「春貴」之妻己○○（起訴書誤植為謝彩虹）接
    聽。丁○○於電話中得知「春貴」家中僅有己○○及二名幼
    兒在家, 認為有機可乘, 遂意圖為自己不法之所有, 於同日
    21時許夜間, 穿戴其所有之口罩1 個、手套1 雙, 並持其所
    有、可作為兇器之鐮刀1 把, 前往己○○上揭住處, 自未上
    鎖之大門侵入住宅內, 以鐮刀指向己○○稱: 「錢拿來,把
    錢給我。」（臺語）, 強迫其交出金錢。己○○因恐懼而叫
    喊, 丁○○以手摀住己○○之口, 使己○○不能抗拒而交付
    其所有之錢包2 個予丁○○, 丁○○自行取出錢包內之金錢
    新台幣（下同）4 千7 百元, 留供己用, 皮包2 個則棄置原
    地。己○○原以為丁○○取得金錢後, 將自行離去, 惟丁○
    ○竟轉身關閉房門, 逗留房內, 己○○見狀生懼, 再度喊叫
    求救, 丁○○為免被人發現, 旋又承前犯意, 以一手摀住己
    ○○嘴巴, 另手勒住謝女頸部之方式, 命其不得喊叫, 待己
    ○○停止喊叫後, 始行離去。約2 分鐘後, 丁○○另行基於
    恐嚇危害安全之犯意, 在不詳處所, 以同一行動電話撥打至
    己○○上開住所, 以「我住在隔壁, 如果你敢報警, 就殺光
    你全家」等語恐嚇謝女不得報警, 使己○○心生畏懼, 致生
    危害於生命安全。丁○○恐嚇己○○後, 旋即轉往他處, 將
    取得之金錢償還債務及玩樂而花用殆盡。己○○則於丁○○
    離去後, 向警報案。警方獲報後前往上址查看, 於翌日（20
    日）凌晨0 時40分許, 適丁○○返回己○○住處外逗留徘徊
    , 行跡可疑, 警方見其與己○○所描述之歹徒穿著、外觀吻
    合, 遂上前盤查, 發現其攜帶鐮刀1 把而將其逮捕, 並在其
    所著衣物內及其所有之車號ZU-7830 號汽車內扣得其所有之
    鐮刀1 把、手套1 雙、鐵絲1 條、0000000000號行動電話1
    支、電話簿1 本及甲基安非他命毒品1 包、吸食器1 個（丁
    ○○所用之口罩1 個未據扣案, 其施用毒品之犯行由本院另
    案判決）。
二、案經屏東縣警察局東港分局報請台灣屏東地方法院檢察署檢
    察官偵查起訴。
     理  由
一、訊據被告丁○○固坦承有於前開時間, 以0000000000號行動
    電話撥打至被害人住處詢問被害人先生及大伯有無在家, 隨
    後即攜帶扣案鐮刀1 把、手套1 雙及鐵絲1 條進入被害人己
    ○○家中, 自被害人交付之皮包內取出4700元供己花用, 迨
    離去後未久又撥打電話予被害人等情, 惟矢口否認有何強盜
    及恐嚇犯行, 辯稱: 我當天到己○○家裡, 是準備向己○○
    借錢, 並且準備把被害人家中的九重葛砍回去種, 我帶的工
    具是為了要砍九重葛用的, 因己○○聽不懂臺語, 才誤以為
    我要搶錢。我攜帶之鐮刀只拿在手上, 沒有讓己○○看, 我
    只有在謝女喊叫時, 用手摀住她嘴巴, 並沒有用手勒住被害
    人的脖子。又我離去他家後, 曾打電話給她, 告訴她我以前
    和她老公住隔壁, 不要報警, 否則妳會害死我們全家, 我會
    拿錢回來還給你, 並無恐嚇云云。經查:
    (一)上開事實業據證人即被害人己○○於警訊及本院審理中指
      證歷歷, 且有卷附輔英科技大學附設醫院出具之疾病診斷
      證明書1 紙（警訊卷第29頁）, 可資證明被害人於案發時
      受有上下唇破損各1 公分及右下近頸部處瘀青約3 公分之
      傷害, 與被害人證稱其遭被告摀住嘴巴及勒住脖子等情相
      符。而本件查獲經過, 則據證人即查獲員警戊○○、丙○
      ○、甲○○於本院審理中證述綦詳（本院卷第75頁至第99
      頁）。被告於檢察官偵查時亦供承: 「（我於10月19日晚
      上9 點到屏東縣東港鎮○○街51號己○○住處）找我同村
      之朋友, 我當時有帶鐮刀、手套及口罩, 我是以我000000
      0000之行動電話打給她（指己○○）, 確認只有她在後,
      我進入該處,.. 我見她喊叫, 我就以左手將她的嘴巴摀住
      , 她就倒下, 我要把她扶起, 但她不起來, 仍在地上呼喊
      , 她叫我不要對她不利, 就拿（錢）二個皮包給我, 皮包
      內有4 千7 百元, 我拿了錢要走出去時, 我叫她不要再喊
      , 我就走出去,.. （第二次打電話給謝女）我是叫她不要
      講, 免得對大家不利。.... 我 叫她不要報警.... 口 罩
      是我掛在脖子上, 鐮刀是插在褲子口袋, 進去後再戴上手
      套, 手套是在看到謝女時才戴上的, 我是看到謝女叫喊時
      才把口罩戴上。」等語甚明（93年偵字第5293號卷第7 、
      8 頁）, 核與被害人己○○指述之情節大致相符。此外,
      復有照片26幀在卷可考及鐮刀1 把、手套1 雙及00000000
      00號行動電話1 支扣案供憑。
    (二)被告雖否認犯行, 並以前揭情詞為辯。然支借金錢, 乃向
      他人求助之舉, 貸款人和顏悅色猶恐不及, 豈有手持鐮刀
      、口罩蒙面相向之理？況被告明知被害人家中僅有婦孺,
      且與被害人素昧平生, 未受邀請, 何能於深夜時分常人休
      息睡眠之際, 擅自侵入被害人家中砍伐植栽及向被害人支
      借金錢？是被告所辯, 與常理相去甚遠, 荒誕不經, 應係
      臨訟卸責之語, 洵非可採。再者, 證人己○○於本院審理
      中已結證稱其可聽懂被告所說臺語, 渠並當庭以臺語覆述
      被告於案發當天所言「錢拿來」一語（本院卷第114頁參
      照）, 是被告辯稱證人不諳臺語, 誤會其借錢之意云云,
      亦非可信。
    (三)綜上所論,本件事證已甚明確, 被告犯行堪予認定。
二、按扣案鐮刀1把係金屬製品, 堅硬銳利, 足以對人之生命、
    身體安全構成威脅, 在客觀上具有危險性, 故屬刑法第321
    條第1項第3款所稱之兇器。被告意圖為自己不法之所有, 持
    可為兇器之鐮刀一把, 於夜間侵入他人住宅, 以強暴方法,
    至使不能抗拒而取己○○之錢財, 得手後, 承同一犯意, 以
    手摀住被害人之口及以手勒住被害人頸部, 阻其喊叫等行為
    , 均係犯刑法第330 條第1 項之加重強盜罪。其於離去現場
    後, 撥打電話予被害人, 以加害被害人家人生命之言詞恐嚇
    , 令其不得報案之行為, 則係犯刑法第305 條之恐嚇危害安
    全罪。因公訴人於本件準備程序時, 已將起訴書所引應適用
    之刑法第304 條第2 項、第1 項強制未遂罪法條修改為刑法
    第305 條之恐嚇危害安全罪法條, 與本院最後審理之結果相
    同, 本院遂毋庸再依刑事訴訟法第300 條之規定變更檢察官
    所引應適用之法條。被告所犯上開兩罪，犯意各別，罪名不
    同，應分論併罰。爰審酌被告之智識程度、犯罪前科, 本件
    犯罪之動機、目的、手段、犯罪所得、被害人所受損害, 被
    告犯後飾詞置辯, 毫無悔意等一切情狀, 分別量處如主文所
    示之刑, 並合併定其應執行之刑, 以資懲儆。扣案之鐮刀1
    把及手套1 雙均為供被告犯罪所用之物, 且為被告所有,已
    據其供明, 爰依刑法第38條第1 項第2 款之規定宣告沒收。
    扣案0000000000行動電話1 支, 雖係被告為恐嚇犯罪所用之
    物, 然被告否認為其所有, 經查該行動電話持機人為「曾陳
    蘭香」, 帳單地址則為「台中縣大雅鄉○村○路31巷53號」
    , 此有和信電訊股份有限公司行動電話基本資料影本在卷可
    考, 本院因認該行動電話非被告所有, 不併予宣告沒收。至
    扣案之電話簿1 本、鐵絲1 條、甲基安非他命毒品1 包及吸
    食器1 個等物均非供本案犯罪之物, 亦不併為沒收之諭知。
據上論斷, 應依刑事訴訟法第299條第1項前段, 刑法第305條、
第330條第1項、第38條第1項第2款、第51條第5款, 判決如主文
。
中　　華　　民　　國　　94　　 年　　4　　 月　 13　　日
                  刑事第四庭 　審判長  法　官　莊鎮遠
                  　　　　　　　　　　 法　官  劉敏芳
                                       法  官  王以齊
以上正本證明與原本無異。
如不服本判決應於收受本判決送達後十日內向本院提出上訴書狀
，其未敘述上訴理由者，並得於提起上訴後十日內向本院補提理
由書狀（均須按他造當事人之人數附繕本）「切勿逕送上級法院
」
中　　華　　民　　國　　94　　 年　　4　　 月　 13　　日
                                       書記官  盧姝伶
附錄本判決論罪科刑法條：
刑法第305條
以加害生命、身體、自由、名譽、財產之事，恐嚇他人致生危害
於安全者，處2年以下有期徒刑、拘役或3百元以下罰金。
刑法第330條第1項
犯強盜罪而有第321條第1項各款情形之一者，處7年以上有期徒
刑。
前項之未遂犯罰之。
